---
title: "Case_study_group_10"
author: "Till"
date: "2022-07-27"
output: html_document
---

```{r setup, include=FALSE}
knitr::opts_chunk$set(echo = TRUE)
setwd("C:/Users/Till/OneDrive - Technische Universität Berlin/Jarill Master/SoSe22/IDA/IDA_Case_study/Data/Einzelteil/")
```

## R Markdown
Das ist die case-study-gruppe-10

## Vorbereitung

Installieren und laden der notwendigen Packages für unsere Case Study

```{r echo=FALSE, warning=FALSE}
if(!require(plotly)){
  install.packages("plotly")
}
library(plotly)

if(!require(tidyverse)){
  install.packages("tidyverse")
}
library(tidyverse)

if(!require(readr)){
  install.packages("readr")
}
library(readr)

if(!require(tidyr)){
  install.packages("tidyr")
}
library(tidyr)

if(!require(data.table)){
  install.packages("data.table")
}
library(data.table)

if(!require(vroom)){
  install.packages("vroom")
}
library(vroom)

if(!require(stringr)){
  install.packages("stringr")
}
library(stringr)
library(ggplot2)

if(!require(shiny)){
  install.packages("shiny")
}
library(shiny)
```

## Import of the data

We have to import all (failed) parts, components and vehicles from 01-2013 - 12-2015. All the data is in the Datafolder. Maybe just the parts is enough. so start with the parts.

```{r}

wd <-getwd()

```

```{r}


setwd("C:/Users/Till/OneDrive - Technische Universität Berlin/Jarill Master/SoSe22/IDA/IDA_Case_study/Data/Einzelteil/") #muss wie der Pfad für die Liste auf das vorliegende Verzeichnis der Dateien angepasst werden.
list <- list.files() # Auflisten der Files, um den Import Pfadunabhaengiger zu gestalten
```


```{r}
setwd("C:/Users/Till/OneDrive - Technische Universität Berlin/Jarill Master/SoSe22/IDA/IDA_Case_study/Data/Einzelteil/")
T_01 <- read_file(list[1]) %>%
  str_replace_all(. ," \\| \\| ", ";") %>%
  str_replace_all(. , " ", "\n")%>%
  fread(text = .,drop = c(1))

T_02 <- read_file(list[2]) %>%
  str_replace_all(. ,"\"  \"", ";") %>%
  str_replace_all(. , "\t", "\n") %>%
  fread(text = ., drop = c(1))

T_03 <- read_file(list[3]) %>%
  str_replace_all(. ,"\"  \"", ";") %>%
  str_replace_all(. , "\v", "\n") %>%
  fread(text = ., drop = c(1))

T_07 <- read_file("Einzelteil_T07.txt")
T_07 <- str_replace_all(T_07, "\"\"", "\"\n\"")
T_07 <- str_replace_all(T_07, "\t", ";")
T_07 <- fread(T_07, drop = c(1))

T_09 <- read_file("Einzelteil_T09.txt")
T_09 <- str_replace_all(T_09, fixed("\\"), ";")
T_09 <- str_replace_all(T_09, "\v", "\n")
T_09 <- fread(T_09, drop = c(1))

T_11 <- read_file(list[11]) %>%
  str_replace_all(. ,"\t", ";") %>%
  str_replace_all(. ,"\f", "\n") %>%
  fread(text = ., drop = c(1))

T_16 <- read_file("Einzelteil_T16.txt")
#file <- readChar("Einzelteil_T16.txt",nchar= 5000)
#file <- str_replace_all(file ,"|  |", ";")
T_16 <- str_replace_all(T_16 ,"\t", "\n")
#print(file)
T_16 <- fread(T_16,drop=c(2,4,6,8,10,12,14,16,18,20,22,24,26,28,30,32,34,36,38,40,42,44,45))

T_20 <- read_file("Einzelteil_T20.txt")
T_20 <- str_replace_all(T_20 ,"\" \"", "\"\n\"")
T_20 <- fread(T_20,drop=c(2,4,6,8,10,12,14,16,18,19))

###22 schwierig






T_24 <- read_file("Einzelteil_T24.txt")
T_24 <- str_replace_all(T_24 ,"\f", "\n")
T_24 <- fread(T_24, drop =c(1))

T_27 <- read_file("Einzelteil_T27.txt")
T_27 <- str_replace_all(T_27, "\"\a\"", "\"\n\"")
T_27 <- fread(T_27, drop = c(2,4,6,8,10,12,14,16,18,19))

T_31 <- read_file("Einzelteil_T31.txt")
T_31<- str_replace_all(T_31, "\b", "\n")
T_31 <- fread(T_31, drop = c(1))

T_34 <- read_file("Einzelteil_T34.txt")
T_34<- str_replace_all(T_34, "\"\"", "\"\n\"")
T_34 <- fread(T_34, drop = c(2,4,6,8,10,12,14,16,18,19))




T_36 <- read_file("Einzelteil_T36.txt")
#file <- readChar("Einzelteil_T36.txt",nchar= 5000)
T_36 <- str_replace_all(T_36 ,"  ", ";")
T_36 <- str_replace_all(T_36 ," ", "\n")
T_36 <- fread(T_36, drop =c(1))

T_39 <- readChar("Einzelteil_T39.txt",nchar= 5000)
T_39 <- str_replace_all(T_39 ,fixed("\\"), ";")
T_39 <- str_replace_all(T_39 ,"\a", "\n")
T_39 <- fread(T_39, drop =c(1))

```
#####TEster#####
```{r}
T_24 <- read_file("Einzelteil_T24.txt")
T_24 <- str_replace_all(T_24 ,"\f", "\n")
T_24 <- fread(T_24, drop =c(1))

```



```{r}
setwd("C:/Users/Till/OneDrive - Technische Universität Berlin/Jarill Master/SoSe22/IDA/IDA_Case_study/Data/Einzelteil/")
#T_01 <- txt
#T_02 <- txt
#T_03 <- txt
T_04 <- fread(list[4])
T_05 <- fread(list[5])
T_06 <- fread(list[6])
#T_07 <- txt
T_08 <- fread(list[8])
#T_09 <- txt
T_10 <- fread(list[10])
#T_11 <- txt
T_12 <- fread(list[12])
T_13 <- fread(list[13])
T_14 <- fread(list[14])
T_15 <- fread(list[15])
#T_16 <- txt
T_17 <- fread(list[17])
T_18 <- fread(list[18])
T_19 <- fread(list[19])
#T_20 <- txt
T_21 <- fread(list[21])
#T_22 <- txt #####FEHLT#####
T_23 <- fread(list[23])
#T_24 <- txt 
T_25 <- fread(list[25])
T_26 <- fread(list[26])
#T_27 <- txt 
#SPRUNG
#SPRUNG
T_30 <- fread(list[28])
#T_31 <- txt
T_32 <- fread(list[30])
T_33 <- fread(list[31])
#T_34 <- txt 
#T_35 <- txt #####FEHLT#####
#T_36 <- txt 
T_37 <- fread(list[35])
T_38 <- fread(list[36])
#T_39 <- txt
T_40 <- fread(list[38])

```




```{r message=FALSE, warning=FALSE}
list <- list.files("Data/Einzelteil/") # Auflisten der Files, um den Import Pfadunabhaengiger zu gestalten

#setwd("Data/Einzelteil/") #muss wie der Pfad für die Liste auf das vorliegende Verzeichnis der Dateien angepasst werden.

T_01 <- read_file(list[1]) %>%
 T_01 <- str_replace_all( T_01," \\| \\| ", ";") %>%
  T_01<- str_replace_all(T_01 , " ", "\n")
  fread(text = T_01, drop = c(1,2))

T_02 <- read_file(list[2]) %>%
  str_replace_all(. ,"  ", ";") %>%
  str_replace_all(. , "\t", "\n")%>%
  fread(text = ., drop = c(1,2))

T_03 <- read_file(list[3]) %>%
  str_replace_all(. ,"\\|", ";") %>%
  str_replace_all(. , "\v", "\n")%>%
  fread(text = ., drop = c(1,2,8))

T_04 <- fread(list[4], drop = c(1,2,8))


T_05 <- fread(list[5], drop = c(1,2))


T_06 <- fread(list[6], drop = c(1,2,8))

T_07 <- read_file(list[7]) %>%
  str_replace_all(. ," \\| \\| ", ";") %>%
  str_replace_all(. , " ", "\n")%>%
  fread(text = ., drop = c(1,2))

T_08 <- fread(list[8], drop = c(1,2,8))

T_09 <- read_file(list[9]) %>%
  str_replace_all(. ," \\| \\| ", ";") %>%
  str_replace_all(. , " ", "\n")%>%
  fread(text = ., drop = c(1,2))

T_10 <- fread(list[10], drop = c(1,2))

T_11 <- read_file(list[11]) %>%
  str_replace_all(. ,"\t", ";") %>%
  str_replace_all(. , "\f", "\n")%>%
  fread(text = ., drop = c(1,2,8))

T_12 <- fread(list[12], drop = c(1,2))


T_13 <- read_csv2(list[13])%>%
  select(-1,-2,-8)

T_14 <- read_csv2(list[14])%>%
  select(-1,-2,-8)


T_15 <- fread(list[15], drop = c(1,2))

T_16 <- read_file(list[16]) %>%
  str_replace_all(. ," \\| \\| ", ";") %>%
  str_replace_all(. , " ", "\n")%>%
  fread(text = ., drop = c(1,2))

T_17<- fread(list[17], drop = c(1,2))


T_18 <- read_csv2(list[18])%>%
  select(-1,-2,-8)

T_19 <- read_csv2(list[19])%>%
  select(-1,-2,-8)


T_21 <- read_csv2(list[21])%>%
  select(-1,-2,-8)

T_22 <- read_file(list[22]) %>%
  str_replace_all(. , "\\S(\"\\d+\")", "\"\n") %>%
  str_replace_all(. ,"\t", ";") %>%
  fread(text = ., drop = c(1,2))


T_23 <- fread(list[23])%>%
  select(-1,-2)


T_24 <- read_file(list[24])%>%
  str_replace_all(. ,"  ", ";") %>%
  str_replace_all(. , "\f", "\n")%>%
  fread(text = ., drop = c(1,2))
  

T_25 <- read_csv(list[25]) %>%
  select(-1,-2,-8)

T_26 <- read_csv2(list[26])%>%
  select(-1,-2,-8)

T_27 <- read_file(list[27])%>%
  str_replace_all(. ,"  ", ";") %>%
  str_replace_all(. , "\f", "\n")%>%
  fread(text = ., drop = c(1,2))

T_30 <- read_csv2(list[28])%>%
  select(-1,-2,-8)

T_31 <- fread(list[29], drop = c(1,2))

T_32 <- read_csv2(list[30])%>%
  select(-1,-2,-8)

T_33 <- read_csv2(list[31])%>%
  select(-1,-2,-8)

T_34 <- fread(list[32], drop = c(1,2))

T_35 <- fread(list[33], drop = c(1,2))

T_36 <- fread(list[34], drop = c(1,2))

T_37 <- read_csv2(list[35])%>%
  select(-1,-2,-8)

T_38 <- read_csv2(list[36])%>%
  select(-1,-2,-8)

T_39 <- fread(list[37], drop = c(1,2))

T_40 <- read_csv2(list[38])%>%
  select(-1,-2,-8)

```

Note that the `echo = FALSE` parameter was added to the code chunk to prevent printing of the R code that generated the plot.
